【裁判字號】    96,易,5123
【裁判日期】    980325
【裁判案由】    詐欺
【裁判全文】
臺灣臺中地方法院刑事判決              96年度易字第5123號
公  訴  人  臺灣臺中地方法院檢察署檢察官
被      告  庚○○
            壬○○
                      之7
前列二人共同
選任辯護人  陳昭宜律師
            尤榮福律師
上列被告等因詐欺案件，經檢察官提起公訴（95年度偵字第732
號），本院判決如下：
    主    文
庚○○共同連續犯背信罪，處有期徒刑壹年肆月。減為有期徒刑
捌月。
壬○○共同連續犯背信罪，處有期徒刑壹年肆月。減為有期徒刑
捌月。
    犯罪事實
一、庚○○自民國86年8月間起至94年6月間止，擔任良澄股份有
    限公司（設臺中市○○○街66號10樓，上開期間之董事長為
    丁○○，下稱良澄公司）之總經理，其妻壬○○則自86年間
    起，擔任良澄公司之總務，均為良澄公司處理事務之人，本
    應遵守職業倫理，不能有損害良澄公司利益之行為。詎庚○○、壬○○竟共同基於意圖為自己不法利益之概括犯意聯絡
    ，而連續為如下違背渠等任務之行為，致生損害於良澄公司
    財產：
  (一)2人均明知於附表一編號1至16所示之出國行程，單獨或共同
    前往附表一編號1至16所示地點，為渠等私人行程，皆與執
    行或推廣良澄公司之國外業務無關，且除附表一編號7之部
    分外，均係基於探視陪同彼等之女蔡欣蕙（為我國滑冰選手
    ）在附表一所示地點參加滑冰比賽或訓練之目的，而前往各
    該地點，就上揭出國所支出之相關機票費、旅費、簽證等費
    用，不得向良澄公司請領付款，詎2人竟連續於附表一編號1
    至16所示出國期間之前或後，由壬○○就附表一「請領費用
    金額欄」所示與良澄公司業務無關之機票費、旅費、膳雜費
    、簽證等費用，均填具付款申請單，向良澄公司申請付款，
    並由庚○○在付款申請單之主管欄簽名（即簽其英文姓名SA
    M）批核後，再交予不知情之公司財務丙○○先後於附表一
    「請領時間欄」所示之時間製作傳票，並經庚○○在傳票上
    簽名後，丙○○再自良澄公司所使用之金融帳戶內，提領傳
    票所示金額之現金交付壬○○或簽發同額之良澄公司支票交
    付壬○○，即以現金撥款或簽發支票之方式，交付庚○○、
    壬○○所申請付款之金額，2人並以上開方式，共計損害良
    澄公司新臺幣（下同）1,545,366元。
  (二)2人復明知車牌號碼MN—5950號自小客車係壬○○所有，為
    壬○○私人所使用之汽車，並非良澄公司之公務車，就該車
    之牌照稅、燃料使用費、驗車費、保險費與修車費等費用，
    不得向良澄公司請領付款。詎2人竟連續於附表二編號1至22
    所示之請領時間，由壬○○就附表二所示與良澄公司業務無
    關之前揭自小客車之修車費等費用，均填具付款申請單，向
    良澄公司申請付款，並由庚○○在付款申請單之主管欄簽名
    批核後，再交予不知情之財務丙○○先後於附表二所示之時
    間，將各該款項交付壬○○。2人並以上開方式，共計損害
    良澄公司137,262元。
  (三)2人又明知良澄公司已為庚○○向南山人壽保險股份有限公
    司（下稱南山人壽保險公司）投保保險金額120萬元之「南
    山十年繳費新年年春還本終身保險」及保險金額146萬元之
    「南山保本養老保險」（按上開保險之要保人為良澄公司，
    被保險人為庚○○）；且均明知庚○○於89年間，向南山人
    壽保險公司）所投保「南山新康祥終身壽險」（含重大疾病
    及醫療險之附約）之保險費，與良澄公司之業務無關，並不
    得向良澄公司請領付款。詎2人竟連續於附表三編號1至4所
    示之請領時間，由壬○○或庚○○就附表三所示之保險費金
    額，均填具付款申請單，向良澄公司申請付款，並由庚○○
    在付款申請單之主管欄簽名批核後，再交予不知情之財務丙○○於附表三所示時間製作傳票，並經庚○○在傳票上簽名
    後，丙○○再以前揭現金撥款或簽發支票之方式，交付庚○○與壬○○所申請付款之金額，2人並以上開方式，共計損
    害良澄公司228,189元。
  (四)2人另明知庚○○所申請使用之美國運通白金卡（卡號AX-00
    0000000000000）及花旗銀行鑽石卡（卡號VI-00000000000
    00000）之年費，均與良澄公司之業務無關，並不得向良澄
    公司請領付款。詎2人竟先後於93年1月30日、93年3月30日
    、94年5月31日，由壬○○分別就上開美國運通白金卡之年
    費4,127元（原為2萬元，嗣因庚○○取消該信用卡，退費15
    ,873元）、花旗銀行鑽石卡之年費5,500元、5,500元，均填
    具付款申請單，向良澄公司申請付款，並由庚○○在付款申
    請單之主管欄簽名批核後，交予不知情之財務丙○○製作傳
    票，再由庚○○批核後交由丙○○以前揭現金撥款或簽發支
    票之方式，交付庚○○與壬○○所申請付款之上開年費，致
    損害良澄公司15,127元。
二、案經良澄公司告訴臺灣臺中地方法院檢察署檢察官偵查起訴
    。
    理    由
一、證據能力部分：
  (一)刑事訴訟法有關傳聞法則及例外之規定（第159條至第159條
    之5），如條文已明定得為證據者（如第159條之1第1項），
    或依規定原則上有證據能力，但當事人未抗辯其有例外否定
    證據能力之情形者，即無庸就其如何具有證據能力而為說明
    。同法第159條之1第2項規定：「被告以外之人於偵查中向
    檢察官所為之陳述，除顯有不可信之情況者外，得為證據。
    」已揭示被告以外之人於偵查中向檢察官所為之陳述，原則
    上為有證據能力，僅於顯有不可信之情況，始例外否定其得
    為證據。是被告如未主張顯有不可信之情況時，檢察官自無
    從就無該例外情形而為舉證，法院亦無庸在判決中說明無例
    外情形存在之必要；僅於被告主張有例外情形而否定其得為
    證據時，法院始須就有無該例外情形予以調查審認。被告有
    與證人對質及詰問證人之權利，其中所謂「對質」，是指被
    告與證人同時在場，面對面互為質問之意。而被告之對質權
    ，係藉由對質程序，法院得以觀察其問答之內容與互動，親
    身感受而獲得心證，有助於真實之發現；詰問權則係指訴訟
    上當事人有在審判庭輪流盤問證人，以求發現真實，辨明供
    述證據真偽之權利。現行刑事訴訟法對於詰問制度之設計，
    以同法第166條以下規定之交互詰問為實踐，屬於人證調查
    證據程序之一環；與證據能力係指符合法律所規定之證據適
    格，而得成為證明犯罪事實存在與否之證據資格，性質上並
    非相同。偵查中檢察官為蒐集被告犯罪證據，訊問證人旨在
    確認被告嫌疑之有無及內容，與審判期日透過當事人之攻防
    ，調查人證以認定事實之性質及目的，尚屬有別。偵查中訊
    問證人，法無明文必須傳喚被告使之得以在場，刑事訴訟法
    第184條第2項亦僅規定因發見真實之必要，得命證人與被告
    對質，是檢察官偵查中雖未命證人與被告對質，尚非違法。
    此項未經被告對質之被告以外之人於偵查中向檢察官所為之
    陳述，依刑事訴訟法第159條之1第2項之規定，原則上屬於
    法律規定為有證據能力之傳聞證據，於例外顯有不可信之情
    況，始否定其得為證據，業如前述。現行刑事訴訟法關於行
    通常審判程序之案件，為保障被告之反對詰問權，復對證人
    採交互詰問制度，其未經詰問者，僅屬未經合法調查之證據
    ，並非無證據能力，而禁止證據之使用。此項詰問權之欠缺
    ，非不得於審判中由被告行使以資補正，而完足為經合法調
    查之證據。倘被告於審判中捨棄對質、詰問權，自無不當剝
    奪被告對質、詰問權行使之可言（最高法院97年度台上字第
    1069號判決參照）。
  (二)本件被告2人雖主張證人丙○○、甲○○、癸○○於偵查中
    之證述無證據能力，然依上開說明，證人丙○○、甲○○、
    癸○○於偵查中係依法具結所為之證述，且證人丙○○、甲○○於本院審理中已到庭接受被告、辯護人之交互詰問，被
    告2人於本院審理中並未請求詰問證人癸○○、辛○○，是
    渠等於偵查中所為證述，自有證據能力；另被告2人對於證
    人乙○於偵查中具結後所為證述之證據能力並不爭執，依上
    開說明，證人乙○於偵查中具結後所為之證述，均有證據能
    力。
  (三)本件檢察官、被告及辯護人於審判期日，對本案之全部書證
    之證據能力均不爭執，復於審判期日就本院提示之證據於言
    詞辯論終結前，均未就所調查之證據主張有刑事訴訟法第15
    9條不得為證據之情形，本院審酌該等證據作成時，亦無不
    適當之處，是參考上開最高法院判決要旨，應視為已有將該
    等傳聞之證據採為證據之同意，本案經調查之證據均有證據
    能力。
二、認定犯罪事實所憑藉之證據及理由：
  (一)被告2人於本院審理中坦白承認被告庚○○為良澄公司之總
    經理，被告壬○○為良澄公司之總務，均為良澄公司處理事
    務之人，2人並確有由被告壬○○填寫申請單經由被告庚○○批核後向良澄公司申請並領取如附表一至四所載款項之事
    實，並有88年7月30日旅費88,500元轉帳傳票、88年7月29日
    旅費88,500元付款申請單、88年7月29日旅行業代收轉付收
    據、88年11月26日旅費15,102元轉帳傳票、88年11月25日旅
    費15,102元付款申請單、88年11月4日旅費15,102元旅行業
    代收轉付收據、90年1月30日旅費31,500元轉帳傳票、旅費
    31,500元旅行業代收轉付收據、90年7月26日旅費15,834元
    、29,245元轉帳傳票、90年6月30日旅費15,834元、29,245
    元付款申請書、90年6月28日旅費15,834元旅行業代收轉付
    收據、90年7月18日旅費29,245元旅行業代收轉付收據、90
    年7月26日旅費20,875元轉帳傳票、90年7月1日至7日大陸出
    差相關支出列表、90年10月23日旅費1300元轉帳傳票、90年
    10月22日旅費1,300元付款申請單、90年10月12日旅費1,300
    元旅行業代收轉付收據、90年11月27日旅費3,200元轉帳傳
    票、90年11月20日旅費3,200元付款申請單、90年10月29日
    旅費3,200元旅行業代收轉付收據、90年11月30日旅費50,02
    0元、18,144元、12,770元轉帳傳票、90年11月20日旅費50,
    020元、18,144元、12,770元付款申請單、90年10月24日旅
    費50,020元旅行業代收轉付收據、90年10月30日至11月7日
    航空公司訂位列表、90年11月3日旅費18,144元旅行業代收
    轉付收據、90年10月19日旅費12,770元旅行業代收轉付收據
    、90年11月30日旅費12,940元、2,800元、12,150元轉帳傳
    票、90年10月25日至10月28日日本旅遊相關支出列表、91年
    9月20日旅費13174元轉帳傳票、91年9月19日旅費12,200元
    、974元付款申請單、91年9月20日國際線航空機票、91年9
    月30日機票款13,174元統一發票、91年10月24日旅費5,203
    元轉帳傳票、91年9月23日至10月2日大陸出差相關支出列表
    、92年2月21日旅費14,565元、4,386元轉帳傳票、92年1月2
    1日至1月26日大陸出差相關支出列表、92年1月20日旅費119
    45元旅行業代收轉付收據、中國南方航空股份有限公司機票
    、92年9月22日旅費28,700元轉帳傳票、92年9月8日旅費28,
    700元付款申請單、92年8月20日至9月4日大陸出差相關支出
    列表、中國南方航空股份有限公司機票、92年11月26日旅費
    12,700元轉帳傳票、92年11月24日旅費12,700元付款申請單
    、92年11月18日旅費12,700元旅行業代收轉付收據、92年12
    月24日旅費14,565元轉帳傳票、92年12月16日至12月20日大
    陸出差相關支出列表、長榮航空登機證、93年4月22日旅費1
    3,100元、13,100元轉帳傳票、93年3月31日香港機票13,100
    元、13,100元付款申請單、93年3月23日旅費13,100元旅行
    業代收轉付收據、93年8月31日旅費18,500元轉帳傳票、93
    年8月9日至8月18日大陸出差相關支出列表、93年8月5日旅
    費18,500元旅行業代收轉付收據、長榮航空登機證、中國國
    際航空公司機票、93年8月31日旅費14,350元轉帳傳票、93
    年8月21日至8月27日大陸出差相關支出列表、93年8月20日
    旅費14,350元旅行業代收轉付收據、中國南方航空股份有限
    公司機票、93年9月30日旅費11,500元轉帳傳票、93年9月5
    日至9月16日大陸出差相關支出列表、93年8月31日旅費11,5
    00元旅行業代收轉付收據、中國南方航空股份有限公司機票
    、94年1月24日旅費13,270元、137,874元轉帳傳票、94年1
    月4日旅費137,874元、13,270元付款申請單、93年12月28日
    旅費137,874元旅行業代收轉付收據、94年1月9日至1月20日
    航空公司訂位列表、94年1月31日轉帳傳票、94年1月9日至1
    月21日歐洲出差相關支出列表、94年2月15日轉帳傳票、94
    年1月25日至2月2日大陸出差相關支出列表、94年2月28日旅
    費14,350元轉帳傳票、94年1月24日旅費14,350元付款申請
    單、94年1月21日旅費14,350元旅行業代收轉付收據、88年5
    月24日旅費1,050元轉帳傳票、88年5月20日旅費1,050元付
    款申請單、88年5月11日旅費1,050元旅行業代收轉付收據、
    88年6月28日旅費2,000元轉帳傳票、88年6月21日旅費2,000
    元付款申請單、88年6月10日旅費2,000元旅行業代收轉付收
    據、88年7月30日旅費57,800元轉帳傳票、88年7月29日旅費
    57,800元付款申請單、88年7月29日旅費57,800元旅行業代
    收轉付收據、89年3月27日旅費60,550元轉帳傳票、89年1月
    21日簽證費2,550元、89年1月機票款58,000元旅行業代收轉
    付收據、89年8月31日轉帳傳票、89年7月旅行業代收轉付收
    據、89年8月30日中國北方航空公司機票、90年7月26日旅費
    800元轉帳傳票、90年7月25日旅費800元付款申請單、90年6
    月28日旅費800元旅行業代收轉付收據、90年7月26日旅費15
    ,834 元轉帳傳票、90年6月30日旅費15,834元付款申請單、
    90年6月28日旅費15,3 34元旅行業代收轉付收據、91年6月2
    5日旅費3,800元、47,500元轉帳傳票、91年6月18日旅費3,8
    00元、47,500元付款申請單、91年6月17日旅費3,800元旅行
    業代收轉付收據、91年6月17日旅費47,500元旅行業代收轉
    付收據、91年9月20日旅費800元轉帳傳票、91年9月18日旅
    費1,600元付款申請單、91年9月10日旅費800元旅行業代收
    轉付收據、91年9月30日轉帳傳票、91年9月30日付款申請單
    、中國南方航空股份有限公司機票、91年10月23日旅費1,80
    0元轉帳傳票、91年10月22日旅費1,800元付款申請單、91年
    10月4日旅費1,800元旅行業代收轉付收據、92年1月20日旅
    費21,216元轉帳傳票、92年1月20日旅費21,216元付款申請
    單、91年12月31日旅費21,216元旅行業代收轉付收據、92年
    9月22日旅費28,700元轉帳傳票、92年9月8日旅費28,700元
    付款申請單、92年8月19日旅費28,700元旅行業代收轉付收
    據、92年11月26日旅費12,700元轉帳傳票、92年11月24日旅
    費12,700元付款申請單、92年11月18日旅費12,700元旅行業
    代收轉付收據、92年12月24日轉帳傳票、9 2年12月16日至1
    2月20日大陸出差相關支出列表、92年12月31日旅費12,400
    元轉帳傳票、92年12月15日旅費12,400元付款申請單、92年
    12月15日旅費12,400元旅行業代收轉付收據、93年3月31日
    旅費6,600元轉帳傳票、93年3月30日旅費6,600元付款申請
    單、93年3月29日旅費6,600元旅行業代收轉付收據、93年4
    月26日旅費600元、2700元轉帳傳票、93年3月31日旅費600
    元、2700元付款申請單、93年3月25日旅費600元、2,700元
    旅行業代收轉付收據、93年7月31日旅費4,500元、11,000元
    轉帳傳票、93年7月21日旅費600元、11,000元付款申請單、
    93年7月15日旅費600元旅行業代收轉付收據、93年7月1日旅
    費11,000元旅行業代收轉付收據、93年9月30日旅費21,900
    元轉帳傳票、93年9月30日旅費21,900元付款申請單、93年8
    月5日旅費21,900元旅行業代收轉付收據、94年2月28日旅費
    14,500元、21,000元轉帳傳票、94年1月24日旅費14,500元
    、21,000元付款申請單、94年1月21日旅費14,500元旅行業
    代收轉付收據、88年7、8月至94年1、2月被告庚○○與壬○○出國行程列表、庚○○出國行程列表、壬○○出國行程列
    表、93年9月30日曾佳謀交際費11,500元轉帳傳票、93年9月
    5日至9月16日大陸出差消費金額列表（曾佳謀臺北至香港機
    票11,500元）、93年8月31日交際費11,500元旅行業代收轉
    付收據、90年10月16日中華民國滑冰協會致彰化市彰安國民
    中學函、被告壬○○私人所有車牌號碼MN-5950號車牌照稅
    、燃料稅、保險費、驗車費、修車費金額列表、92年4月29
    日MN-5950號車牌照稅7,120元轉帳傳票、92年4月30日牌照
    稅7,120元付款申請單、被告鐘綺齡繳納MN-5950號車牌照稅
    7,120元之92年全期使用牌照稅繳款書、92年7月30日MN-595
    0號車燃料稅4,800元轉帳傳票、92年7月31日燃料費4,800元
    付款申請單、被告鐘綺齡繳納MN-5950號車燃料稅4,800元之
    92年全期汽車燃料使用費繳納通知書、93年1月30日MN-595
    0號車車險2,237元、檢驗費450元轉帳傳票、93年1月車險2,
    237元、檢驗費450元付款申請單、92年12月30日被告鐘綺齡
    繳納MN-5950號車保費2,237元之富邦產物保險汽車險保險費
    收據、93年1月28日MN-5950號車汽車檢驗費450元之交通部
    公路總局臺中區監理所委託上立汽車股份有限公司自行收納
    款項收據、93年4月29日MN-5950號車牌照稅7,120元轉帳傳
    票、93年4月30日牌照稅7,120元付款申請單、被告鐘綺齡繳
    納MN-5950號車牌照稅7,120元之93年全期使用牌照稅繳款書
    、94年1月30日MN-5950號車保險費2,427元轉帳傳票、94年1
    月31日車險2,427元付款申請單、被告鐘綺齡繳納MN-5950號
    車保險費2,427元之富邦產物保險費繳款證明、94年4月29日
    MN-5950號車牌照稅7,120元轉帳傳票、94年4月30日牌照稅7
    ,120 元付款申請單、被告鐘綺齡繳納MN-5950號車牌照稅7,
    120元之94年全期使用牌照稅繳款書、87年8月26日修車費6,
    300元統一發票、87年8月8日修車費6,400元統一發票、88年
    2月2日修車費986元統一發票、88年10月25日修車費1,619元
    統一發票、89年1月14日修車費6,000元統一發票、89年3月8
    日修車費1,949元簽帳單、89年9月2日修車費6,328元簽帳單
    、89年9月28日修車費288元簽帳單、89年10月27日修車費13
    ,876 元裕民汽車股份有限公司統一發票、90年3月修車費3,
    810元統一發票、90年3月30日修車費386元簽帳單、90年10
    月15日修車費4,722元簽帳單、91年1月25日修車費1,618元
    簽帳單、91年6月17日修車費5,731元簽帳單、92年4月8日修
    車費35,000元統一發票、92年3月4日修車費386元簽帳單、9
    3年11月29日修車費5,944元簽帳單、93年11月9日修車費7,6
    19元統一發票、93年12月31日修車費11,315元簽帳單、94年
    1月8日修車費2,212元簽帳單、被告庚○○私人信用卡年費
    列表、93年1月30日美國運通白金卡年費20,000元轉帳傳票
    、93年1月31日信用卡年費20,000元付款申請單、92年11月2
    8日被告庚○○美國運通白金卡年費20,000元之月結單、93
    年3月30日花旗鑽石卡年費5,500元轉帳傳票、93年3月31日
    花旗鑽石白金卡年費5,500元付款申請單、被告庚○○花旗
    鑽石白金卡年費5,500元之月結單、89年4月28日要保人庚○○保費56,191元之南山人壽保險股份有限公司保單、90年5
    月28日重大疾病及醫療險57,411元轉帳傳票、90年5月25日
    保費57,411元付款申請單、被告庚○○繳納保險費57411元
    之南山人壽保險費送金單、91年4月29日醫療保險費55,956
    元轉帳傳票、91年4月保險費55,956元付款申請單、被告庚○○繳納保險費55,956元之南山人壽保險費送金單、92年4
    月29日重大疾病及醫療險57,411元轉帳傳票、92年4月30日
    保費57,411元付款申請單、被告庚○○繳納保險費57,411元
    之南山人壽92年度保險費繳納證明書、93年5月30日重大疾
    病及醫療險57,411元轉帳傳票、93年5月30日保費57,411元
    付款申請單、被告庚○○繳納保險費57,411元之南山人壽93
    年度保險費繳納證明書等附卷可稽，此部分事實堪予認定。
  (二)被告庚○○於偵查中供稱：良澄公司有成交的客戶主要是美
    國、加拿大，其他國家並無成交的客戶等語（參見95年度偵
    字第732號卷一第19頁）明確，核與證人即良澄公司之業務
    副總戊○○於本院審理中到庭具結證稱：被告庚○○大部分
    的國外行程，伊不清楚，其中伊知道的部分，伊並不知道被
    告庚○○是報公帳，出國的費用一向都是被告庚○○自己提
    出申請，自己核准的，伊並沒有同意被告庚○○法國的行程
    ，一開始是被告庚○○將他與其法國友人去法國行的文件傳
    給伊，伊看了之後覺得很奇怪，便告訴被告庚○○，這是他
    的私人行程，不須將細節告訴伊，被告庚○○便回覆伊說這
    是1位潛在的客戶，伊表示不會因為1個初期的潛在客戶，就
    前往拜訪，被告庚○○只提到說有1個機會要到奧地利，並
    未提到蔡欣蕙要參加滑冰比賽的事情，是之後被告庚○○離
    職後，伊才看到被告2人去蔡欣蕙比賽會場加油的照片，該
    法國的客戶在被告庚○○離職之後，伊公司有試著用各種聯
    絡方式與那位法國客戶聯絡，但都完全聯絡不到該人；公司
    對於客戶方面，都是伊在負責，證人甲○○則是負責後續國
    內採購部分的工作；附表一編號8被告壬○○的美國波特蘭
    之行，伊一直以為是她的個人行程，因為事前她和丁○○於
    電話中提及，她女兒在該地比賽，所以她想去看她女兒，順
    便來看伊及丁○○，她只停留了1個晚上，波特蘭那裡有公
    司的1個客戶，被告壬○○剛好經過，她就要求下車，在停
    車場照了1張相片，並未與任何客戶接觸，但事後，伊才知
    道她將此筆款項報支公帳；伊公司一般去拜訪客戶，需要證
    人甲○○與被告庚○○陪同的情況之下，事先都會先做準備
    ，我們會先列出拜訪事項及討論資料，事後，我們還會寫報
    告給公司等語相符；且良澄公司僅於美國波特蘭、大陸深圳
    、寧波有辦公室，於大陸哈爾濱、北京、捷克、日本、瑞典
    、奧地利、法國、韓國並無工廠、辦公處及客戶等情，業據
    被告壬○○於本院審理中供述明確，核與證人甲○○於本院
    審理中到庭具結證述情節相符；又被告鍾綺玲係良澄公司總
    務，職務上並無出國之需要一節，業據證人戊○○、丙○○
    、甲○○於本院審理中到庭具結證述屬實，被告壬○○於本
    院審理中亦供稱：伊出國如果是蔡欣蕙比賽的話，伊、蔡欣
    蕙及教練會一同出國，被告庚○○如果可以的話，也會陪同
    等語（參見本院卷二第293頁）明確，並有自88年7、8月至
    94年1、2月止被告庚○○與壬○○出國行程列表、蔡欣蕙花
    式滑冰選手比賽經歷、90年10月16日中華民國滑冰協會致彰
    化市彰安國民中學函、90年7月25日蔡欣蕙至日本參加滑冰
    比賽報名表、蔡欣蕙滑冰資歷簡介、蔡欣蕙於88年7、8月美
    國洛杉磯滑冰比賽相關介紹、於89年2月5日至北京、2月8日
    至中國哈爾濱受滑冰訓練之聯絡信件、相關照片、於89 年7
    月6日至8月25日至中國哈爾濱受滑冰訓練之聯絡信件、相關
    介紹、於90年7至9月至中國齊齊哈爾受滑冰訓練之相關介紹
    、於90年9月27日至9月30日至捷克參加滑冰比賽之報名表、
    於90年10月25日至11月18日至日本受滑冰訓練支出費用列表
    、於91年6月24日起至美國受滑冰訓練及參加當年度9月份在
    美加舉行滑冰比賽需要簽證之聯絡信件、於91年中國北京滑
    冰比賽相關介紹、於92年2月10日至2月16日至中國北京參加
    滑冰比賽之報名表、賽程表、比賽費用統計表、於92 年1月
    20日至9月4日至中國北京參加滑冰比賽之比賽費用統計表、
    於92年9月27日至泰國曼谷世界貿易中心參加滑冰比賽之相
    關介紹、照片、於93年3月至香港參加紫荊花盃滑冰比賽之
    比賽費用統計表、相關介紹、照片、於93年8月至中國北京
    參加滑冰比賽之比賽費用統計表、於93年9月3日至13 日至
    中國哈爾濱參加滑冰比賽之比賽費用統計表、相關介紹、聯
    絡文件、照片、於94年1月6日至23日至奧地利參加冬季世界
    大學運動會滑冰比賽之代表隊名冊、相關介紹、照片、於94
    年2月14日至20日至韓國江陵市參加四大洲花式滑冰比賽之
    報名表、被告庚○○、壬○○及蔡欣蕙3人之出入境資料表
    附卷可參，顯見被告2人除如附表一編號7外，其餘如附表一
    所示出國之時期及行程，與渠等之女蔡欣蕙互核相符，堪認
    被告2人前述出國行程確實是陪同其女蔡欣蕙出國受訓、比
    賽之私人行程，而非因公務而至上開地點出差甚明。
  (三)證人甲○○於偵查中具結證稱：公司有準備2輛公務車讓員
    工申請使用，如果需要用到私人汽車，每公里可以申請5元
    補貼等語（參見95年度偵字第732號卷二第360頁）、證人丙○○於偵查中具結證稱：申請補貼必須寫清楚去哪裡做什麼
    事情及公里數，送給總經理核准才能報帳等語（參見95年度
    偵字第732號卷二第360頁）；證人戊○○於本院審理中具結
    證稱：被告壬○○要跑銀行時，如果公務車空著的話就能用
    ，良澄公司有一個私人車作公務車使用辦法，這也是被告庚○○與壬○○規劃出來的，要先提出申請，經核准後依里程
    計算補貼費用，關於車子維修或稅金，公司應該沒有幫忙支
    出等語綦詳，而「公務車均派出後，因公務仍需外出則私車
    公用，私車公用每公里補貼NTD5，需註明無公務車原因才能
    申請私車公用補貼」，良澄公司公務車使用規定（附於95年
    度偵字第732號卷二第406頁）第6條亦有明文，可知被告壬○○所有之私人車輛如欲供公務使用，則應有(1)公務車均派
    出；(2)需提出申請並註明無公務車原因之要件，並僅得申請
    (3)每公里5元之補貼，本件被告壬○○就其所有之上開車輛
    是否供公務使用，未提出證據供調查，是否屬實已非無疑，
    縱確係供公務使用，依上開規定，亦無由良澄公司支付如附
    表二所示費用之理，是被告壬○○將其私用車輛如附表二所
    示之維修、牌照稅、燃料使用費、保險費、驗車費等費用申
    請由良澄公司支付，顯非有理。
  (四)證人戊○○於本院審理中具結證稱：伊與被告庚○○都有一
    份養老型的保險，其他人本來也有要投保，是因為要給員工
    的退休福利計劃，是依管理階級之不同依序投保，一開始先
    由伊和被告庚○○保，但伊與被告庚○○投保之後，保費便
    大幅上漲，所以其他人就沒有保，但被告庚○○後來投保的
    重大醫療保險，不屬於之前退休福利計劃範圍內，而且保險
    費本來應該由公司直接支付給保險公司，但被告庚○○後來
    投保的保險，其費用是由他先付了兩期保險費給保險公司之
    後，公司再支付給他，也與公司投保之給付方式不同等語綦
    詳，足認被告庚○○所投保「南山新康祥終身壽險」（含重
    大疾病及醫療險之附約）並非經良澄公司為其投保之範圍，
    亦與良澄公司之業務無關，應為其私人所投保無訛。
  (五)證人戊○○於本院審理中具結證稱：良澄公司並不會替員工
    負擔其私人申請信用卡之年費，公司有幫伊、丁○○、被告
    庚○○、壬○○4人申請美國運通的公司卡，上面都有公司
    及個人的名字，用以支付公務上的消費，由公司支付帳款，
    其消費項目由使用者自己做區別，公私應分開刷卡，但有時
    候，某些地方不接受美國運通信用卡，伊就會用個人的信用
    卡簽帳，之後再向公司請款，但年費還是要由自己付等語明
    確，顯見被告庚○○以其個人名義申請之美國運通白金卡、
    花旗銀行鑽石卡非良澄公司所申辦之公司卡，上開信用卡之
    年費亦無由良澄公司支付之理。
  (六)證人即良澄公司董事辛○○於偵查中具結證稱：股東會與董
    事會均無同意被告2人將私人開銷由公司支出等語（參見95
    年度偵字第732號卷一第20頁）、證人即良澄公司股東癸○○於偵查中具結證稱：伊很少參加股東會，有參加時被告庚○○都沒有將公司之帳冊資料提出股東會追認，股東會並沒
    有同意被告2人陪同其女蔡欣蕙出國滑冰比賽之費用、被告
    庚○○南山人壽保險、被告壬○○私人用車之相關費用支出
    得以公款支付等語（參見95年度偵字第732號卷二第359頁）
    、證人即良澄公司股東甲○○於偵查中具結證稱：被告庚○○擔任總經理期間，公司之帳冊資料並沒有拿出來讓股東追
    認，股東會並沒有同意被告庚○○之南山人壽保險、被告壬○○之私人用車等費用由公司以公款支付等語（參見95年度
    偵字第732號卷二第358、360頁）明確，足認被告2人如附表
    一至四所示之私人費用支出並未經良澄公司股東或董事會同
    意以公款支付無訛。
  (七)綜上，被告2人均明知如附表一至四所示之款項，係屬被告2
    人私人所使用並應支付之費用，被告2人竟申報良澄公司之
    公帳並請領上開款項，渠等背信犯行明確，足堪認定。
三、對被告辯解本院之判斷：
  (一)被告庚○○、壬○○於偵查中辯稱：良澄公司之帳冊每年都
    有提交股東會追認，公司股東都知道渠等出國的事云云；於
    本院審理中辯稱：渠等出國都與業務有關，陪同蔡欣蕙出國
    也是證人戊○○同意的，案外人即良澄公司前董事長丁○○
    也是以私人用車之相關費用報公帳支出，被告庚○○如附表
    三所示之保險費用是公司同意的；申請信用卡也是為了搭乘
    飛機可以升等幫公司節省開支云云。然查：
    1.良澄公司於被告2人如附表一所示出國之地點並無客戶、
      工廠或辦公處，而良澄公司之業務均係由證人戊○○、甲○○負責等情，業據證人甲○○、戊○○於本院審理中到
      庭具結證述明確，被告庚○○雖舉與證人戊○○、法國友
      人之電子郵件為證，然觀其電子郵件內容，尚難認被告庚○○出差前往法國係為業務或與業務相關；被告庚○○於
      偵查中供稱：幫女兒的教練出機票的事，證人戊○○有透
      過證人丙○○問過伊等語（參見95年度偵字第732號卷一
      第18頁），亦可知被告2人替其女兒教練出機票一節，事
      後並未告知證人戊○○，被告2人辯稱係證人戊○○同意
      的云云，顯不足採；又良澄公司在瑞典並無客戶、工廠或
      辦公處，被告庚○○於如附表編號7所示之出國行程，亦
      難認與業務有何關係；再被告2人如附表一所示之出國行
      程，除編號7外餘均與渠等女兒蔡欣蕙出國訓練、比賽地
      點相同，被告壬○○於本院審理中對於如附表一除編號7
      所示外，餘均係陪同女兒出國比賽、訓練一節亦不否認，
      是難認被告2人上開出國行程與良澄公司之業務有何關係
      。
    2.被告壬○○雖辯稱案外人丁○○所有私人車輛之相關費用
      ，亦均由良澄公司以公費支出云云，然此部分縱然屬實，
      亦與本案無涉，本件此部分良澄公司既定有明文且為被告
      2人所明知，被告2人猶以良澄公司之公帳報支，渠等違背
      任職之行為甚為明確。
    3.證人乙○雖於本院審理中具結證稱：被告2人陪同女兒出
      國受訓、比賽之事，公司裡的人都知道等語，然證人癸○○、辛○○於偵查中、證人戊○○於本院審理中就良澄公
      司並無同意被告2人如附表一至四所示之個人支出報由公
      帳支付等情證述甚明，已如前述，縱如被告2人所辯良澄
      公司之職員均知悉上情，然良澄公司之職員並無同意被告
      2人如附表一至四所示之費用由良澄公司支付之權，是被
      告2人仍執前詞辯稱該些費用係經良澄公司同意報公帳支
      付云云，不足採信。
  (二)綜上，被告2人上開所辯，核無理由，不足採信。
四、論罪科刑的理由：
  (一)查被告2人均係為告訴人良澄公司服勞務之人，竟違背其任
    務而損害良澄公司之利益。核被告2人所為，係犯刑法第342
    條之背信罪。
  (二)按刑法第339條第1項詐欺罪之成立，以意圖為自己或第三人
    不法所有，以詐術使人將本人或第三人之物交付為要件。所
    謂以詐術使人交付，必須被詐欺人因其詐術而陷於錯誤，若
    其所用方法，不能認為詐術，亦不致使人陷於錯誤，即不構
    成該罪（最高法院46年台上字第260號判例參照）。本件證
    人丙○○於偵查中具結證稱：良澄公司的請款程序是申請人
    先填付款申請單，之後得到被告庚○○簽准後，再由伊輸入
    電腦開立支票，傳票都是在付款簽准後再做傳票，再將這些
    全部拿給被告庚○○簽名蓋章，伊只負責登帳，並不知道被
    告2人出國的目的，且付款單並沒有寫出國的用途等語（參
    見95年度偵字第732號卷一第17、18頁）；於本院審理中到
    庭具結證稱：良澄公司相關費用支出只有總經理才有權利審
    核，只要總經理批准，伊就輸入電，製作傳票，伊只看付款
    單有簽核，伊就照做等語明確，證人戊○○於本院審理中到
    庭具結證稱：良澄公司何種支出可撥款或不可撥款都是被告
    庚○○決定，證人丙○○沒有資格決定這些事項等語相符，
    顯見證人丙○○對於是否支付被告2人所請領如附表一至四
    之款項，並無審核之權，而上開款項之請款單均經被告庚○○簽核，是證人丙○○並無陷於錯誤因而交付上開款項之情
    事。又良澄公司為法人並無陷於錯誤之可能，其為或受意思
    表示應由代表人之自然人為之，本件被告庚○○為良澄公司
    之總經理，代表良澄公司為或受意思表示，於其職務上對於
    公司費用之支出具有決定權，此由卷附所有項款支出申請單
    上最後批核者均為被告庚○○可知，是被告庚○○、壬○○
    亦無使被告庚○○自己陷於錯誤之情事；被告庚○○、壬○○均明知如附表一至四所示之費用為渠等私人支出費用，不
    得申報公帳支付，竟違背其任務申報公帳用以支付上開款項
    ，渠等所為自係犯刑法第342條之背信罪，公訴意旨認被告2
    人係犯刑法第339條第1項之詐欺取財罪嫌容有誤會，然其社
    會基礎事實同一，起訴法條應予變更。
  (三)被告2人行為後，刑法業於94年2月2日經總統以華總一義字
    第09400014901號令修正公布，並自95年7月1日施行。按行
    為後法律有變更者，適用行為時之法律，但行為後之法律有
    利於行為人者，適用最有利於行為人之法律，現行刑法第2
    條第1項定有明文。此條規定乃與刑法第1條罪刑法定主義契
    合，而貫徹法律禁止溯及既往原則，係規範行為後法律變更
    所生新舊法律比較適用之準據法，是刑法第2條本身雖經修
    正，但刑法第2條既屬適用法律之準據法，本身尚無比較新
    舊法之問題，應一律適用裁判時之現行刑法第2條規定以決
    定適用之刑罰法律。又以本次刑法修正之比較新舊法，應就
    罪刑有關之共犯、未遂犯、想像競合犯、牽連犯、連續犯、
    結合犯，以及累犯加重、自首減輕暨其他法定加減原因（如
    身分加減）與加減例等一切情形，本於統一性及整體性原則
    ，綜其全部罪刑之結果而為比較，亦有最高法院95年度第8
    次刑事庭會議決議可資參照。經核：
    1.關於法定刑罰金部分：
      查刑法第342條第1項之背信罪，其法定罰金刑部分為得科
      或併科銀元1千元以下罰金，而94年2月2日公布，95年7月
      1日施行之刑法第33條第5款已修正為：「主刑之種類如下
      ：……五、罰金：新臺幣1千元以上，以百元計算之」，
      故該條最低罰金刑應為新臺幣1千元；然修正前刑法第33
      條第5款係規定：「主刑之種類如下：……五、罰金：1元
      以上」，再配合現行法刑法施行法第1條之1規定，該條最
      低罰金刑則為新臺幣3元。因此，比較上述修正前、後之
      刑罰法律，自以被告行為時之舊法即依修正前刑法第33條
      第5款，並配合刑法施行法第1條之1，對被告為有利（被
      告行為後，於95年6月14日增訂刑法施行法第1條之1，而
      依刑法施行法第1條之1之立法說明，謂該條文第2項係「
      考量新修正之刑法施行後，不再適用『現行法規所定貨幣
      單位折算新臺幣條例』，為使罰金數額趨於一致，避免衍
      生新舊法比較適用問題，以緩和實務適用法律之衝擊之前
      提下，規定第2項如上」等詞，顯見刑法施行法第1條之1
      第2項增訂後，自無再就「現行法規所定貨幣單位折算新
      臺幣條例」、「罰金罰鍰提高標準條例」比較新舊法適用
      之問題【最高法院96年度臺上字第41 85號判決意旨參照
      】，而應逕行適用刑法施行法第1條之1之規定，附此敘明
      ）。
    2.關於共犯部分：
      刑法第28條原規定：「2人以上共同『實施』犯罪之行為
      者，皆為共同正犯。」，新法修正為：「2人以上共同『
      實行』犯罪之行為者，皆為共同正犯。」，將舊法之「實
      施」修正為「實行」。原「實施」之概念，包含陰謀、預
      備、著手及實行等階段之行為，修正後僅共同實行犯罪行
      為始成立共同正犯。是新法共同正犯之範圍已有限縮，排
      除陰謀犯、預備犯之共同正犯。新舊法就共同正犯之範圍
      既因此而有變動，自屬犯罪後法律有變更，而非僅屬純文
      字修正，應有新舊法比較適用之問題（最高法院96年度臺
      上字第934、1323號判決參照）。而本件被告2人就如犯罪
      事實欄所示背信犯行，既屬實行犯罪行為之正犯，無論依
      修正前後之規定，均應依第28條規定論擬。
    3.關於連續犯部分：
      現行刑法已刪除第56條連續犯之規定，此刪除雖非犯罪構
      成要件之變更，然顯已影響刑罰之法律效果，仍屬法律有
      變更。經比較刑法修正前、後關於得否成立連續犯之情形
      ，應以修正前刑法較有利於被告。
    4.綜上，本件應適用修正前刑法之規定對被告2人較為有利
      。
  (四)被告2人具有犯意聯絡及行為分擔，均為共同正犯。
  (五)被告2人前後多次犯行，時間緊接，方法相同，觸犯構成要
    件相同之罪，顯係基於概括犯意為之，為連續犯，依修正前
    刑法第56條之規定，以一罪論，並加重其刑。
  (六)爰審酌被告2人犯罪之動機、目的、手段，被告庚○○身為
    良澄公司之總經理、被告壬○○身為總務，本應遵守職業倫
    理，不能有損害告訴人之利益行為，竟貪圖一己私慾，違背
    其任務，損害告訴人之財產利益，所為實有不該，且犯後猶
    飾詞圖卸，難認有悔意，迄今亦未與告訴人達成和解，賠償
    告訴人所受之損害，及犯罪之次數甚多，時間甚久，圖利數
    額頗多，犯罪後猶飾詞圖卸，不知悔改等一切情狀，分別量
    處如主文所示之刑，以示懲儆。
  (七)按被告2人行為後，中華民國96年罪犯減刑條例於96年7月4
    日公佈，於同年月16日施行，被告2人本件犯行均係在96年4
    月24日以前，且無中華民國96年罪犯減刑條例第3條所示不
    得減刑之罪，爰依中華民國96年罪犯減刑條例第2條第1項第
    3款，減其刑期2分之1。
五、其它：
  (一)檢察官起訴雖認被告2人尚有支領出國行程中之膳雜費、如
    起訴書所載附表二編號2、3、9所示之修車費部分之犯行，
    惟上開部分業經告訴人具狀陳明被告2人出國行程中之膳雜
    費部分係入良澄公司之第三帳，無法確認是否被告2人所領
    取及上開修車費部分應為案外人丁○○所有私人車輛維修之
    費用，而經公訴人於言詞辯論期日當庭更正，故毋庸另為無
    罪之諭知，併此敘明。
  (二)檢察官就被告2人支領如附表四編號3所示之款項部分，雖未
    經檢察官起訴，然該部分與起訴部分核有刑法修正前連續犯
    之裁判上一罪關係，本院自得併予審究。
  (三)告訴人雖具狀陳稱：被告2人所為係涉犯刑法第336條第2項
    之業務侵占罪嫌云云，惟按刑法上之業務侵占罪，以從事特
    定業務之人，於其此項業務之執行中持有他人之物，而實行
    不法領得之意思表現於外為構成要件；故本罪之特質在於表
    現其不法領得意思以前，該物品已在其實力支配之下，方與
    持有之要素相符（最高法院82年度台上字第7116號判決參照
    ），本件被告2人所支領如附表一至四所示之款項，據證人
    丙○○於本院審理中所證述係開立支票或取款條向銀行支領
    良澄公司帳戶內之現金用以支付，是在被告2人取得上開款
    項前，該些款項尚在良澄公司所屬之銀行帳戶內，而非在被
    告2人持有之狀態，參諸上開說明，自與刑法業務侵占罪之
    要件有別，告訴人就此容有誤會，附此敘明。
六、適用法律依據：
  (一)刑事訴訟法第229條第1項前段、第300條。
  (二)刑法第2條第1項前段、第342條。
  (三)修正前刑法第28條、第56條。
  (四)刑法施行法條1條之1。
  (五)中華民國96年度罪犯減刑條例第2條第1項第3款、第7條。
本案經檢察官己○○到庭執行職務。
中    華    民    國    98    年    3     月    25    日
                刑事第十六庭  審判長法  官  陳玉聰
                                    法  官  簡芳潔
                                    法  官  洪挺梧
以上正本證明與原本無異。
如不服本判決應於收受判決後10日內向本院提出上訴書狀，並應
敘述具體理由；其未敘述上訴理由者，應於上訴期間屆滿後20日
內向本院補提理由書（均須按他造當事人之人數附繕本）「切勿
逕送上級法院」。
                                    書記官  劉雅玲
中    華    民    國    98    年    3     月    25    日
附表一：
┌──┬──────┬──┬───┬────┬────┬────┬─────┬──────────┐
│編號│出國期間    │前往│出國者│蔡欣蕙當│請領費用│請領時間│證據名稱  │ 證據頁碼           │
│    │            │國家│      │時所在  │金額    │（依傳票│          │                    │
│    │            │    │      │        │        │製作日期│          │                    │
│    │            │    │      │        │        │）      │          │                    │
├──┼──────┼──┼───┼────┼────┼────┼─────┼──────────┤
│ 1  │88年8月4日至│美國│壬○○│在美國洛│57,800元│88.7.30 │傳票、旅行│95年度偵字第732號偵 │
│    │88年8月19日 │    │      │杉磯接受│（機票費│        │業代收轉付│查卷(二)第116、118、  │
│    │            │    │      │滑冰暑訓│）      │        │收據、機票│119頁               │
│    │            │    │      │        │        │        ├─────┼──────────┤
│    │            │    │      │        │        │        │付款申請單│95年度偵字第732號偵 │
│    │            │    │      │        │        │        │          │查卷(二)第117頁       │
├──┼──────┼──┼───┼────┼────┼────┼─────┼──────────┤
│ 2  │89年2月1日至│中國│壬○○│在哈爾濱│62,299元│89.3.27 │傳票、旅行│95年度偵字第732號偵 │
│    │16日        │大陸│      │接受滑冰│（含保險│        │業代收轉付│查卷(二)第125頁至130頁│
│    │            │（香│      │訓練    │費、台胞│        │收據、機票│                    │
│    │            │港、│      │        │證費用、│        │          │                    │
│    │            │北京│      │        │機票費）│        │          │                    │
│    │            │、哈│      │        │        │        │          │                    │
│    │            │爾濱│      │        │        │        │          │                    │
│    │            │等）│      │        │        │        │          │                    │
├──┼──────┼──┼───┼────┼────┼────┼─────┼──────────┤
│ 3  │89年7月5日至│中國│壬○○│在哈爾濱│88,048元│89.7.28 │傳票      │95年度偵字第732號偵 │
│    │8月30日（鍾 │大陸│庚○○│接受滑冰│（含機票│89.8.31 │          │查卷(二)第137、139、  │
│    │綺齡）      │（香│      │訓練    │費、旅費│        │          │141頁               │
│    │            │港、│      │        │）      │        ├─────┼──────────┤
│    │89年7月5日至│北京│      │        │        │        │旅行業代收│95年度偵字第732號偵 │
│    │10日（庚○○│、哈│      │        │        │        │轉付收據、│查卷(二)第138、140、  │
│    │）          │爾濱│      │        │        │        │機票      │142至145頁          │
│    │            │等）│      │        │        │        │          │                    │
├──┼──────┼──┼───┼────┼────┼────┼─────┼──────────┤
│ 4  │90年7月1日至│中國│壬○○│在大陸哈│147,267 │90.7.26 │傳票      │95年度偵字第732號偵 │
│    │8月31日（鍾 │大陸│庚○○│爾濱接受│元（含機│        │          │查卷(二)第149、155頁  │
│    │綺齡）      │（上│      │滑冰訓練│票費、餐│        │          │                    │
│    │            │海、│      │        │費）    │        ├─────┼──────────┤
│    │90年7月1日至│北京│      │        │        │        │旅行業代收│95年度偵字第732號偵 │
│    │8日（庚○○ │、哈│      │        │        │        │轉付收據、│查卷(二)第151、153、  │
│    │）          │    │      │        │        │        │出差費明細│154、158頁          │
│    │            │    │      │        │        │        │、機票    │                    │
│    │            │    │      │        │        │        ├─────┼──────────┤
│    │            │    │      │        │        │        │付款申請單│95年度偵字第732號偵 │
│    │            │    │      │        │        │        │          │查卷(二)第150、152頁  │
├──┼──────┼──┼───┼────┼────┼────┼─────┼──────────┤
│ 5  │90年9月23日 │德國│壬○○│在捷克進│42,600元│90.9.24 │傳票      │95年度偵字第732號偵 │
│    │至30日      │（法│      │行滑冰比│（含機票│        │          │查卷(二)第163頁       │
│    │            │蘭克│      │賽      │費）    │        ├─────┼──────────┤
│    │            │福）│      │        │        │        │旅行業代收│95年度偵字第732號偵 │
│    │            │、捷│      │        │        │        │轉付收據、│查卷(二)第164、166頁  │
│    │            │克（│      │        │        │        │出差費明細│                    │
│    │            │布拉│      │        │        │        │          │                    │
│    │            │格）│      │        │        │        │          │                    │
├──┼──────┼──┼───┼────┼────┼────┼─────┼──────────┤
│ 6  │90年10月25日│日本│庚○○│在日本接│40,660元│90.11.30│傳票      │95年度偵字第732號偵 │
│    │至28日      │    │      │受滑冰訓│（含機票│        │          │查卷(二)第171、174 頁 │
│    │            │    │      │        │費）    │        ├─────┼──────────┤
│    │            │    │      │        │        │        │旅行業代收│95年度偵字第732號偵 │
│    │            │    │      │        │        │        │轉付收據、│查卷(二)第173、175 頁 │
│    │            │    │      │        │        │        │出差費明細│                    │
│    │            │    │      │        │        │        │、機票    │                    │
│    │            │    │      │        │        │        ├─────┼──────────┤
│    │            │    │      │        │        │        │付款申請單│95年度偵字第732號偵 │
│    │            │    │      │        │        │        │          │查卷(二)第172頁       │
├──┼──────┼──┼───┼────┼────┼────┼─────┼──────────┤
│ 7  │90年10月30日│瑞典│庚○○│        │53,220元│90.11.27│傳票      │95年度偵字第732號偵 │
│    │至11月7日   │    │      │        │（含機票│90.11.30│          │查卷(二)第181、184頁  │
│    │            │    │      │        │、住宿費│        ├─────┼──────────┤
│    │            │    │      │        │）      │        │付款申請單│95年度偵字第732號偵 │
│    │            │    │      │        │        │        │          │查卷(二)第182、185頁  │
│    │            │    │      │        │        │        ├─────┼──────────┤
│    │            │    │      │        │        │        │旅行業代收│95年度偵字第732號偵 │
│    │            │    │      │        │        │        │轉付收據、│查卷(二)第183、186頁  │
│    │            │    │      │        │        │        │機票      │                    │
├──┼──────┼──┼───┼────┼────┼────┼─────┼──────────┤
│ 8  │91年6月20日 │美國│壬○○│在美國、│51,300元│91.6.25 │傳票      │95年度偵字第732號偵 │
│    │至9月30日   │、加│      │加拿大參│（含機票│        │付款申請單│查卷(二)第190、191頁  │
│    │            │拿大│      │加滑冰訓│費、簽證│        ├─────┼──────────┤
│    │            │    │      │練及比賽│費）    │        │旅行業代收│95年度偵字第732號偵 │
│    │            │    │      │        │        │        │轉付收據、│查卷(二)第192、193頁  │
│    │            │    │      │        │        │        │機票      │                    │
├──┼──────┼──┼───┼────┼────┼────┼─────┼──────────┤
│ 9  │91年9月23日 │中國│壬○○│在北京參│131,249 │91.9.20 │傳票      │95年度偵字第732號偵 │
│    │至10月4日   │大陸│庚○○│加滑冰訓│元（含簽│91.9.30 │          │查卷(二)第199、204 、 │
│    │            │（香│      │練      │證費、機│91.10.24│          │207頁               │
│    │            │港、│      │        │票費、旅│        ├─────┼──────────┤
│    │            │寧波│      │        │費）    │        │旅行業代收│95年度偵字第732號偵 │
│    │            │、北│      │        │        │        │轉付收據、│查卷(二)第201、203、  │
│    │            │京等│      │        │        │        │出差費明細│205、208、209頁     │
│    │            │）  │      │        │        │        │、機票購買│                    │
│    │            │    │      │        │        │        │證明單    │                    │
│    │            │    │      │        │        │        ├─────┼──────────┤
│    │            │    │      │        │        │        │付款申請單│95年度偵字第732號偵 │
│    │            │    │      │        │        │        │          │查卷(二)第200、202頁  │
├──┼──────┼──┼───┼────┼────┼────┼─────┼──────────┤
│ 10 │92年1月21日 │中國│壬○○│在北京參│88,807元│92.1.20 │傳票      │95年度偵字第732號偵 │
│    │至2月16日   │大陸│庚○○│加滑冰比│（含機票│92.1.30 │          │查卷(二)第212、214 、 │
│    │            │（香│      │賽      │費、旅費│92.2.21 │          │216、220頁          │
│    │            │港、│      │        │、住宿費│92.2.27 ├─────┼──────────┤
│    │            │北京│      │        │）      │        │旅行業代收│95年度偵字第732號   │
│    │            │等）│      │        │        │        │轉付收據、│偵查卷(二)第213、217  │
│    │            │    │      │        │        │        │出差費明細│至219頁             │
├──┼──────┼──┼───┼────┼────┼────┼─────┼──────────┤
│ 11 │92年8月20日 │中國│壬○○│在大陸參│152,453 │92.9.22 │傳票      │95年度偵字第732號偵 │
│    │至9月4日    │大陸│庚○○│加滑冰比│元（含機│        │          │查卷(二)第233頁       │
│    │            │（香│      │賽      │票費、旅│        ├─────┼──────────┤
│    │            │港、│      │        │費）    │        │出差費明細│95年度偵字第732號偵 │
│    │            │北京│      │        │        │        │、機票    │查卷(二)第235至238頁  │
│    │            │、哈│      │        │        │        │          │                    │
│    │            │爾濱│      │        │        │        ├─────┼──────────┤
│    │            │等）│      │        │        │        │付款申請單│95年度偵字第732號   │
│    │            │    │      │        │        │        │          │偵查卷(二)第234頁     │
├──┼──────┼──┼───┼────┼────┼────┼─────┼──────────┤
│ 12 │93年3月25日 │中國│壬○○│在香港參│28,341元│93.3.31 │傳票      │95年度偵字第732號偵 │
│    │至3月31日   │大陸│庚○○│加滑冰比│（含機票│        │          │查卷(二)第245、248頁  │
│    │            │（香│      │賽      │費、旅費│        ├─────┼──────────┤
│    │            │港、│      │        │）      │        │旅行業代收│95年度偵字第732號   │
│    │            │深圳│      │        │        │        │轉付收據、│偵查卷(二)第247頁     │
│    │            │、寧│      │        │        │        │機票      │                    │
│    │            │波等│      │        │        │        ├─────┼──────────┤
│    │            │）  │      │        │        │        │付款申請單│95年度偵字第732號   │
│    │            │    │      │        │        │        │          │偵查卷(二)第246頁     │
├──┼──────┼──┼───┼────┼────┼────┼─────┼──────────┤
│ 13 │93年8月9日至│中國│壬○○│在北京接│165,107 │93.7.31 │傳票      │95年度偵字第732號偵 │
│    │8月27日     │大陸│庚○○│受滑冰訓│元（含台│93.8.31 │          │查卷(二)第256、258 、 │
│    │            │（深│      │練      │胞證費用│        │          │263頁               │
│    │            │圳、│      │        │、機票費│        ├─────┼──────────┤
│    │            │北京│      │        │、旅費）│        │旅行業代收│95年度偵字第732號   │
│    │            │、青│      │        │        │        │轉付收據、│偵查卷(二)第257、259至│
│    │            │島等│      │        │        │        │出差費明細│262、265至267頁     │
│    │            │）  │      │        │        │        │、機票    │                    │
├──┼──────┼──┼───┼────┼────┼────┼─────┼──────────┤
│ 14 │93年9月5日至│中國│壬○○│在哈爾濱│112,151 │93.9.30 │傳票      │95年度偵字第732號偵 │
│    │16日        │大陸│庚○○│參加滑冰│元（含機│        │          │查卷(二)第272、279頁  │
│    │            │（深│      │比賽    │票費、旅│        ├─────┼──────────┤
│    │            │圳、│      │        │費）    │        │出差明細、│95年度偵字第732號偵 │
│    │            │北京│      │        │        │        │旅業代收轉│查卷(二)第273至276頁  │
│    │            │、哈│      │        │        │        │收據、機票│                    │
│    │            │爾濱│      │        │        │        │          │                    │
│    │            │等）│      │        │        │        │          │                    │
├──┼──────┼──┼───┼────┼────┼────┼─────┼──────────┤
│ 15 │94年1月9日至│法國│壬○○│在奧地利│309,564 │94.1.24 │傳票      │95年度偵字第732號偵 │
│    │1月21日     │巴黎│庚○○│參加滑冰│元（含機│94.1.31 │          │查卷(二)第296、301頁  │
│    │            │、奧│      │比賽    │票費、旅│        ├─────┼──────────┤
│    │            │地利│      │        │費）    │        │旅行業代收│95年度偵字第732號   │
│    │            │    │      │        │        │        │轉付收據、│偵查卷(二)第298、299、│
│    │            │    │      │        │        │        │機票、出差│302頁               │
│    │            │    │      │        │        │        │費明細    │                    │
│    │            │    │      │        │        │        ├─────┼──────────┤
│    │            │    │      │        │        │        │付款申請單│95年度偵字第732號   │
│    │            │    │      │        │        │        │          │偵查卷(二)第297頁     │
├──┼──────┼──┼───┼────┼────┼────┼─────┼──────────┤
│ 16 │94年2月12日 │韓國│壬○○│在韓國參│14,500元│94.2.28 │傳票      │95年度偵字第732號偵 │
│    │至20日      │漢城│      │加滑冰比│（機票費│        │          │查卷(二)第310頁       │
│    │            │    │      │賽      │）      │        ├─────┼──────────┤
│    │            │    │      │        │        │        │旅行業代收│95年度偵字第732號   │
│    │            │    │      │        │        │        │轉付收據  │偵查卷(二)第312頁     │
│    │            │    │      │        │        │        ├─────┼──────────┤
│    │            │    │      │        │        │        │付款申請單│95年度偵字第732號   │
│    │            │    │      │        │        │        │          │偵查卷(二)第311頁     │
└──┴──────┴──┴───┴────┴────┴────┴─────┴──────────┘
 附表二：
┌──┬───────┬────┬───────┬───────────────┐
│編號│費  用  名  稱│金    額│發票、傳票時間│ 證  據  名  稱  及  頁  碼   │
├──┼───────┼────┼───────┼───────────────┤
│ 1  │修車費        │6,400元 │87年8月8日    │發票、傳票，94年他字第3488號偵│
│    │              │        │              │查卷第203頁                   │
├──┼───────┼────┼───────┼───────────────┤
│ 2  │修車費        │1,700元 │88年10月25日  │發票、傳票，94年他字第3488號偵│
│    │              │        │              │查卷第205頁                   │
├──┼───────┼────┼───────┼───────────────┤
│ 3  │修車費        │6,300元 │89年1月14日   │發票、傳票，94年他字第3488號偵│
│    │              │        │              │查卷第206頁                   │
├──┼───────┼────┼───────┼───────────────┤
│ 4  │修車費        │2,046元 │89年3月8日    │發票、傳票，94年他字第3488號偵│
│    │              │        │              │查卷第207頁                   │
├──┼───────┼────┼───────┼───────────────┤
│ 5  │修車費        │6,644元 │89年9月2日    │發票、傳票，94年他字第3488號偵│
│    │              │        │              │查卷第208頁                   │
├──┼───────┼────┼───────┼───────────────┤
│ 6  │修車費        │218元   │89年9月28日   │發票、傳票，94年他字第3488號偵│
│    │              │        │              │查卷第209頁                   │
├──┼───────┼────┼───────┼───────────────┤
│ 7  │修車費        │4,405元 │90年3月30日   │發票、傳票，94年他字第3488號偵│
│    │              │        │              │查卷第211頁                   │
├──┼───────┼────┼───────┼───────────────┤
│ 8  │修車費        │4,958元 │90年10月15日  │發票、傳票，94年他字第3488號偵│
│    │              │        │              │查卷第212頁                   │
├──┼───────┼────┼───────┼───────────────┤
│ 9  │修車費        │1,699元 │91年1月25日   │發票、傳票，94年他字第3488號偵│
│    │              │        │              │查卷第213頁                   │
├──┼───────┼────┼───────┼───────────────┤
│10  │修車費        │6,018元 │91年6月17日   │發票、傳票，94年他字第3488號偵│
│    │              │        │              │查卷第214頁                   │
├──┼───────┼────┼───────┼───────────────┤
│11  │修車費        │405元   │92年3月4日    │發票、傳票，94年他字第3488號偵│
│    │              │        │              │查卷第216頁                   │
├──┼───────┼────┼───────┼───────────────┤
│12  │修車費        │36,750元│92年4月8日    │發票、傳票，94年他字第3488號偵│
│    │              │        │              │查卷第215頁                   │
├──┼───────┼────┼───────┼───────────────┤
│13  │牌照稅        │7,120元 │92年4月29日   │發票、傳票，94年他字第3488號偵│
│    │              │        │              │查卷第191頁                   │
├──┼───────┼────┼───────┼───────────────┤
│14  │燃料使用費    │4,800元 │92年7月30日   │發票、傳票，94年他字第3488號偵│
│    │              │        │              │查卷第193頁                   │
├──┼───────┼────┼───────┼───────────────┤
│15  │保險費、驗車費│2,687元 │93年1月30日   │發票、傳票，94年他字第3488號偵│
│    │              │        │              │查卷第195頁                   │
├──┼───────┼────┼───────┼───────────────┤
│16  │牌照稅        │7,120元 │93年4月29日   │發票、傳票，94年他字第3488號偵│
│    │              │        │              │查卷第197頁                   │
├──┼───────┼────┼───────┼───────────────┤
│17  │修車費        │8,000元 │93年11月9日   │發票、傳票，94年他字第3488號偵│
│    │              │        │              │查卷第218頁                   │
├──┼───────┼────┼───────┼───────────────┤
│18  │修車費        │6,241元 │93年11月29日  │發票、傳票，94年他字第3488號偵│
│    │              │        │              │查卷第217頁                   │
├──┼───────┼────┼───────┼───────────────┤
│19  │修車費        │11,881元│93年12月31日  │發票、傳票，94年他字第3488號偵│
│    │              │        │              │查卷第219頁                   │
├──┼───────┼────┼───────┼───────────────┤
│20  │修車費        │2,323元 │94年1月8日    │發票、傳票，94年他字第3488號偵│
│    │              │        │              │查卷第220頁                   │
├──┼───────┼────┼───────┼───────────────┤
│21  │保險費        │2,427元 │94年1月30日   │發票、傳票，94年他字第3488號偵│
│    │              │        │              │查卷第199頁                   │
├──┼───────┼────┼───────┼───────────────┤
│22  │牌照稅        │7,120元 │94年4月29日   │發票、傳票，94年他字第3488號偵│
│    │              │        │              │查卷第201頁                   │
└──┴───────┴────┴───────┴───────────────┘
 附表三：
┌──┬─────┬──────┬───────────────┐
│編號│保險費金額│請領時間    │ 證      據       頁       碼 │
├──┼─────┼──────┼───────────────┤
│ 1  │57,411元  │90年5月28日 │94年他字第3488號偵查卷第249頁 │
├──┼─────┼──────┼───────────────┤
│ 2  │55,956元  │91年4月29日 │94年他字第3488號偵查卷第251頁 │
├──┼─────┼──────┼───────────────┤
│ 3  │57,411元  │92年4月29日 │94年他字第3488號偵查卷第253頁 │
├──┼─────┼──────┼───────────────┤
│ 4  │57,411元  │93年5月30日 │94年他字第3488號偵查卷第255頁 │
└──┴─────┴──────┴───────────────┘
 附表四：
┌──┬────────────┬────┬──────┬───────────────┐
│編號│費  用  名  稱          │金    額│請 領 時 間 │ 證      據        頁       碼│
├──┼────────────┼────┼──────┼───────────────┤
│ 1  │庚○○美國運通白金卡年費│4,127元 │93年1月30日 │94年他字第3488號偵查卷第222頁 │
├──┼────────────┼────┼──────┼───────────────┤
│ 2  │庚○○花旗鑽石卡年費    │5,500元 │93年3月30日 │94年他字第3488號偵查卷第224頁 │
├──┼────────────┼────┼──────┼───────────────┤
│ 3  │庚○○花旗鑽石卡年費    │5,500元 │94年5月31日 │本院卷(二)第97頁                │
└──┴────────────┴────┴──────┴───────────────┘
附錄論罪科刑法條
中華民國刑法第342條
（背信罪）
為他人處理事務，意圖為自己或第三人不法之利益，或損害本人
之利益，而為違背其任務之行為，致生損害於本人之財產或其他
利益者，處5年以下有期徒刑、拘役或科或併科1千元以下罰金。
前項之未遂犯罰之。


司法院資訊處製作；財團法人民間司法改革基金會備份。
